【裁判字號】    95,小上,48
【裁判日期】    950526
【裁判案由】    清償借款
【裁判全文】
臺灣臺北地方法院民事裁定              95年度小上字第48號
上  訴  人  大眾商業銀行股份有限公司
法定代理人  乙○○
訴訟代理人  甲○○
            陳雅玲
被上訴人    丙○○
上列當事人間請求清償借款事件，上訴人對於中華民國94年12月
30日本院台北簡易庭94年北小字第109號第一審判決提起上訴，
本院裁定如下：
    主  文
上訴駁回。
第二審訴訟費用新台幣1,500元由上訴人負擔。
    理  由
一、按對於小額程序之第一審裁判上訴，非以其違背法令為理由
    ，不得為之；至其上訴狀應記載上訴理由，表明下列各款事
    項：(一)原判決所違背之法令及其具體內容。(二)依訴訟資料可
    認為原判決有違背法令之具體事實，民事訴訟法第436條之
    24第2項、第436條之25分別定有明文。又依同法第436條之
    32第2項準用第468條及第469條第1款至第5款規定，判決不
    適用法規或適用不當者，為違背法令，其中判決有同法第
    469條第1款至第5款情形之一者，為當然違背法令。是當事
    人於小額訴訟程序提起上訴，如依民事訴訟法第468條規定
    ，以第一審判決有不適用法規或適用法規不當為理由時，其
    上訴狀或理由書應有具體之指摘，並揭示該法規之條項或其
    內容。若係成文法以外之法則，應揭示該法則之旨趣。倘為
    司法院解釋、或最高法院之判例，則應揭示該判解之字號或
    其內容。如以民事訴訟法第469條第1款至第5款情形為理由
    時，其上訴狀或理由書，應揭示合於該條款之事實。上訴狀
    或理由書如未依此項方法表明者，即難認為已對第一審判決
    之違背法令有具體之指摘，其上訴自難認為合法。
二、上訴意旨略以：被上訴人於原審審理時，即當庭「認諾」系
    爭信用貸款約定書為其親簽，足認兩造間確有成立現金卡契
    約之意思表示，惟原審法院漏未斟酌，又未依上訴人聲請鑑
    定筆跡，僅憑肉眼辨識即主觀認定非被上訴人本人親簽，並
    逕判定系爭現金卡被他人冒名申請，而枉顧前揭認諾之事實
    ，即與認定事實與調查證據之經驗法則相悖，即屬判決違背
    法令，爰依法提起上訴云云。
三、經查被上訴人於原審陳稱：「我確實有去申請大眾銀行的信
    用卡沒錯，是組長叫我簽我就簽，現金卡的申請書不是我簽
    的，我也沒有收到卡片、存摺。」（原審卷第15頁，民國94
    年12月23日之言詞辯論筆錄）；是被上訴人僅承認於信用卡
    申請書上簽名，惟從未「認諾」在系爭「大眾銀行A現金卡
    開戶申請書上簽名及領取系爭現金卡、借款」，是上訴人陳
    稱被上訴人「認諾」云云，即有誤會。次查原判決認被上訴
    人並未對兩造間有現金卡契約之法律關係「認諾」，另調查
    證據後認兩造間無現金卡契約關係，並據此判決駁回上訴人
    在原審之訴，自無判決違背法令情事。再查上訴人於原審明
    確陳稱：「被告（即被上訴人）已當庭承認借款申請書是他
    的簽名，所以我們認為沒有聲請鑑定的必要。」（民國94
    年12月23日之言詞辯論筆錄），故原審依上訴人之聲請不續
    行筆跡鑑定之調查證據程序，於法亦無違背。綜上並參考上
    開說明，原判決並無上訴人所指摘判決違背法令之情事，上
    訴人上訴為不合法，應以裁定駁回之。
四、本件訴訟費用額，確定為如主文第二項所示金額。
五、據上論結，本件上訴為不合法，依民事訴訟法第436條之32
    第1項、第2項、第444條第1項前段、第95條、第78條、第43
    6條之19第1項，裁定如主文。
中    華    民    國    95    年    5     月    26    日
                  民事第四庭審判長法  官   林麗玲
                                  法  官   林玲玉
                                  法  官   洪遠亮
不得抗告
以上正本係照原本作成
如對本裁定抗告須於送達後10日內向本院提出抗告狀，並繳納抗
告費新臺幣1,000元
中    華    民    國    95    年    5     月    26    日
                                書記官  柯金珠


司法院資訊處製作；財團法人民間司法改革基金會備份。
